【裁判字號】    89,交附,175
【裁判日期】    900322
【裁判案由】    過失傷害
【裁判全文】
臺灣高雄地方法院刑事附帶民事訴訟判決            八十九年度交附字第一七五號
    原      告  甲○○
    被      告  乙○○
右列被告因傷害案件（本院八十九年度交易字第五○四號），經原告提起附帶民事訴
訟，請求損害賠償，本院判決如左：
    主  文
被告應給付原告新臺幣參仟陸佰元，及自民國九十年三月九日起至清償日止，按週年
利率百分之五計算之利息。
本判決於原告以新臺幣壹仟貳佰元為被告供擔保後，得假執行。
    事  實
甲、原告方面：
一、聲明：除假執行擔保金額外，餘如主文所示。
二、陳述：原告因本案交通事故飽受驚嚇，及受有頭、腳部等外傷，請求精神慰撫金
    新臺幣（下同）三千六百元。
乙、被告方面：
一、聲明：求為判決駁回原告之訴及假執行聲請。
二、陳述：同意原告之請求。
    理  由
一、按附帶民事訴訟之判決，應以刑事訴訟判決所認定之事實為據，刑事訴訟法第五
    百條前段定有明文。查本件原告起訴主張被告於民國八十九年三月十一日二十二
    時五十分許，無駕駛執照而駕駛車牌號碼ＶＸ－一六九九號自用小客車，沿高雄
    縣旗山鎮○○街由西往東方向行駛，途經復新街與永平街無號誌交岔路口時，本
    應注意(一)行經無號誌之交岔路口，應減速慢行，作隨時停車之準備。(二)汽車行駛
    至無號誌之交岔路口，在未劃分幹、支線道或同為幹線或支線道者，轉彎車應暫
    讓直行車先，如同為直行車或轉彎者，左方車應暫讓右方車先行。(三)汽車行駛時
    ，駕駛人應注意車前狀況，並隨時採取必要之安全措施。竟疏未注意而貿然通過
    前述無號誌交岔路口，致與其所駕駛之前開自用小客車發生撞擊，其因而受有頭
    部外傷、腰部扭傷等傷害，被告刑事責任部分，經台灣高雄地方法院檢察署檢察
    官提起公訴後，嗣經本院依過失傷害罪判處有期徒刑四月等事實，有高雄縣警察
    局道路交通事故調查報告表一紙、診斷證明書一紙及現場肇事照片四幀附本院八
    十九年度交易字第五○四號被告過失傷害刑事全卷可稽，復有本院八十九年度交
    易字第五○四號刑事判決一份附卷足憑。而被告對其於上開時地與原告發生車禍
    致原告受傷等情，亦不予爭執，是認原告所主張此部分事實，堪信為真實。
二、按因故意或過失不法侵害他人權利者，負損害賠償責任；及按不法侵害他人身體
    、健康、名譽或自由者，被害人雖非財產上之損害，亦得請求賠償相當之金額，
    民法第一百八十四條第一項前段及第一百九十五條第一項分別定有明文。被告不
    法侵害原告之身體，既經認定，原告因而所受之損害，自應負賠償責任。本院斟
    酌原告其所受傷非屬重大，復審酌原告學歷為專科畢業，現為電子遊樂場服務人
    員，被告為國中畢業，現因殺人刑事案件在監執行中等情，認為原告請求三千六
    百元之慰撫金，應屬適當，亦為公允，應予准許。
三、從而，原告依侵權行為法律關係，請求被告給付三千六百元，及自起訴狀繕本送
    達之翌日起（即九十年三月九日，被告係於九十年三月八日當庭收受本訴狀，有
    收文簽名在起訴狀可證）至清償日止，按週年利率百分之五計算之法定遲延利息
    ，即屬正當，應予准許。
四、假執行之宣告：原告陳明願供擔保請求宣告假執行，經核認無不合，爰酌定相當
    金額准許之。
五、據上論結：原告之訴為有理由，應依刑事訴訟法第五百零二條第一項、第二項、
    第四百九十一條第十款，民事訴訟法第三百九十條第二項，判決如主文。
中      華      民      國    九十      年      三      月    二十二    日
                              臺灣高雄地方法院交通法庭
                                  法    官  張 維 君
右正本證明與原本無異。
如不服本判決，應於送達後十日內，向本院提出上訴狀。
                                  書 記 官  趙 美 玲
中      華      民      國    九十      年      三      月    二十二    日


司法院資訊處製作；財團法人民間司法改革基金會備份。
